【裁判字號】    98,訴,1211
【裁判日期】    980630
【裁判案由】    槍砲彈藥刀械管制
【裁判全文】
臺灣板橋地方法院刑事判決              98年度訴字第1211號
公  訴  人  臺灣板橋地方法院檢察署檢察官
被      告  乙○○
指定辯護人  本院公設辯護人甲○○
上列被告因違反槍砲彈藥刀械管制條例案件，經檢察官提起公訴
（98年度偵字第4120 號），本院判決如下：
    主  文
乙○○未經許可，寄藏可發射子彈具有殺傷力之改造槍枝，累犯
，處有期徒刑年貳月，併科罰金新臺幣伍萬元，罰金如易服勞
役，以新臺幣壹仟元折算壹日。扣案可發射子彈具殺傷力之仿VA
LTRO廠八五COMBAT型金屬模型槍製造之改造槍枝壹支（槍枝管制
編號：0000000000號，含彈匣壹個）、改造子彈貳顆
（具直徑八點七±零點五釐米金屬彈頭）均沒收。
    事  實
一、乙○○前因違反藥事法、麻醉藥品管制條例及毒品危害防制
    條例案件，分別經本院以八十六年度訴字第一三七七號刑事
    判決判處有期徒刑六月，於民國八十七年三月十六日確定、
    經臺灣高等法院以九十年度上訴字第六七五號刑事判決判處
    有期徒刑四年，復經最高法院於九十年七月二十六日以九十
    年度台上字第四六四六號判決駁回上訴而確定、經臺灣臺中
    地方法院以八十九年度中簡字第一二○一號刑事簡易判決判
    處有期徒刑六月，於八十九年八月十四日確定，嗣前二罪經
    定應執行刑為有期徒刑四年二月確定並接續執行，於九十四
    年九月三十日因縮短刑期假釋出監付保護管束，迨九十五年
    六月二十五日觀護期滿視為執行完畢（致使本件構成累犯）
    。詎其猶不知悔改，竟基於受託寄藏具有殺傷力槍枝及子彈
    之犯意，於九十七年五月間某日，在臺北縣土城市廣川醫院
    附近，受真實姓名不詳，綽號「長腳」之成年男性友人所託
    ，代為保管可發射子彈具有殺傷力之仿VALTRO廠八五COMBAT
    型金屬模型槍製造之改造槍枝一支（槍枝管制編號：000
    0000000號，含彈匣一個）、改造子彈三顆（其中一
    顆因鑑驗試射而擊發），未經許可，將之藏置在臺北縣土城
    市○○街五號五樓住處。嗣於九十八年二月一日凌晨三時十
    五分許，乙○○攜帶上開槍彈駕駛不知情之陳富國所有之車
    牌號碼六M ─四五七七號自用小客車，行經臺北縣板橋市○
    ○街三五六號前空地，經警盤查並徵得其同意執行搜索，在
    上開車輛副駕駛座前方置物箱內扣得前揭槍彈而查悉上情。
二、案經臺北縣政府警察局海山分局報告臺灣板橋地方法院檢察
    署檢察官偵查起訴。
    理  由
一、本件認定事實所引用之卷證資料，並無證據證明係公務員違
    背法定程序所取得，且檢察官、被告及其辯護人於本院準備
    程序及審判期日時均表示同意作為證據，且迄至言詞辯論終
    結前亦未再聲明異議，依刑事訴訟法第一百五十九條之五第
    一項之規定，本件認定事實所引用之證據縱屬傳聞證據，亦
    均有證據能力。
二、上揭犯罪事實，業據被告乙○○於本院審理時自白不諱，復
    有上開改造槍枝一支（槍枝管制編號：000000000
    0號，含彈匣一個）、改造子彈三顆（具直徑八點七±零點
    五釐米金屬彈頭，其中一顆因鑑驗試射而擊發）扣案可資佐
    證。而前開槍枝、子彈經送內政部警政署刑事警察局以檢視
    法、性能檢驗法、試射法鑑定結果，認送鑑槍枝一支（槍枝
    管制編號：0000000000號，含彈匣一個），係由
    仿VALTRO廠八五COMBAT型金屬模型槍製造之改造槍枝，換裝
    土造金屬槍管及加裝土造金屬撞針而成，擊發功能正常，可
    供擊發適用子彈使用，認具殺傷力；另送鑑子彈三顆，均係
    由口徑九釐米制式空包彈組合直徑八點七±零點五釐米金屬
    彈頭而成，採樣一顆試射，可擊發，認均具殺傷力，有該局
    九十八年二月五日刑鑑字第○九八○○一三六四八號槍彈鑑
    定書一件暨所附槍彈照片六幀附卷可稽（見偵查卷第七十一
    頁、第七十二頁），足認被告自白確與事實相符。是本案事
    證明確，被告非法寄藏具有殺傷力之槍枝、子彈等犯行堪以
    認定，應依法論罪科刑。
三、核被告乙○○所為，係犯槍砲彈藥刀械管制條例第八條第四
    項之未經許可寄藏可發射子彈具殺傷力之改造槍枝罪、同條
    例第十二條第四項之未經許可寄藏具有殺傷力之子彈罪。又
    被告係以一寄藏行為同時觸犯未經許可寄藏可發射子彈具殺
    傷力之改造槍枝罪及未經許可寄藏具有殺傷力之子彈罪，應
    構成想像競合犯，依刑法第五十五條規定，應從一重之未經
    許可寄藏可發射子彈具有殺傷力之改造槍枝罪論處。又被告
    有如事實欄所載刑事科刑及執行情形，有臺灣高等法院被告
    前案紀錄表一份在卷可憑，其於受有期徒刑之執行完畢後，
    五年以內故意再犯本件有期徒刑以上之罪，為累犯，應依刑
    法第四十七條第一項之規定加重其刑。爰審酌槍枝、彈藥之
    非法寄藏，危害人身安全及社會秩序至鉅，而為國法懸為厲
    禁，並經各類教育及傳媒宣導週知歷數十年，被告應無不知
    之理，竟為本件寄藏槍枝、子彈犯行，欠缺守法觀念，應予
    非難，兼衡其寄藏槍枝、子彈之數量，及其素行、犯罪動機
    、目的、手段、犯罪後坦承犯行，態度尚稱良好等一切情狀
    ，量處如主文所示之刑，並諭知併科之罰金易服勞役之折算
    標準，以示懲儆。
四、扣案仿VALTRO廠八五COMBAT型金屬模型槍製造之改造槍枝一
    支（槍枝管制編號：0000000000號，含彈匣一個
    ）為可發射子彈具有殺傷力之改造槍枝，及具有殺傷力之改
    造子彈二顆，均屬違禁物，爰依刑法第三十八條第一項第一
    款之規定，併予宣告沒收。至扣案具有殺傷力之改造子彈一
    顆，因鑑驗試射擊發，均喪失效用，所遺留之彈頭及彈殼，
    已不具殺傷力，均非違禁物，爰不予宣告沒收，併此敘明。
據上論斷，應依刑事訴訟法第二百九十九條第一項前段，槍砲彈
藥刀械管制條例第八條第四項、第十二條第四項，刑法第十一條
前段、第五十五條、第四十七條第一項、第四十二條第三項前段
、第三十八條第一項第一款，判決如主文。
本案經檢察官謝岳龍到庭執行職務。
中    華    民    國    98    年    6     月    30    日
                刑事第十一庭  審判長法  官  陳  鴻  清
                                    法  官  朱  嘉  川
                                    法  官  劉  安  榕
以上正本證明與原本無異。
如不服本判決，應於判決送達後10日內敘明上訴理由，向本院提
出上訴書狀（應附繕本），上訴於臺灣高等法院；未敘述上訴理
由者，應於上訴期間屆滿後20日內向本院補提理由書（均須按他
造當事人之人數附繕本），切勿逕送上級法院。
                                    書記官  陳  盈  真
中    華    民    國    98    年    6     月    30    日
附錄本案論罪科刑法條全文：
槍砲彈藥刀械管制條例第8條
未經許可，製造、販賣或運輸鋼筆槍、瓦斯槍、麻醉槍、獵槍、
空氣槍或第4 條第1 項第1 款所定其他可發射金屬或子彈具有殺
傷力之各式槍砲者，處無期徒刑或5 年以上有期徒刑，併科新臺
幣1 千萬元以下罰金。
未經許可，轉讓、出租或出借前項所列槍枝者，處5 年以上有期
徒刑，併科新臺幣1 千萬元以下罰金。
意圖供自己或他人犯罪之用，而犯前二項之罪者，處無期徒刑或
7年以上有期徒刑，併科新臺幣1 千萬元以下罰金。
未經許可，持有、寄藏或意圖販賣而陳列第1 項所列槍枝者，處
3 年以上10年以下有期徒刑，併科新臺幣700 萬元以下罰金。
第1 項至第3 項之未遂犯罰之。
槍砲彈藥刀械管制條例第12條
未經許可，製造、販賣或運輸子彈者，處1 年以上7 年以下有期
徒刑，併科新台幣500 萬元以下罰金。
未經許可，轉讓、出租或出借子彈者，處6 月以上5 年以下有期
徒刑，併科新台幣300 萬元以下罰金。
意圖供自己或他人犯罪之用，而犯前二項之罪者，處3 年以上10
年以下有期徒刑，併科新台幣700 萬元以下罰金。
未經許可，持有、寄藏或意圖販賣而陳列子彈者，處5 年以下有
期徒刑，併科新台幣300 萬元以下罰金。
第 1 項至第 3 項之未遂犯罰之。


司法院資訊處製作；財團法人民間司法改革基金會備份。
